zh-TW: 蕎麥加工方式: 脫殼; 預煮; 生; 烘烤 (kasha); 發芽; 蒸熟; 烤製; 其他
tr: Karabuğday işleme yöntemi: Kabuksuz; Yarı kaynatılmış; Çiğ; Kavrulmuş (kaşa); Çimlendirilmiş; Buharda pişmiş; Fırınlanmış; Diğer
sl-SI: Metoda predelave ajde: Oluščeno; Predkuhano; Surovo; Praženo (kaša); Kaljeno; Kuhano na pari; Opečeno; Drugo
it: Metodo di lavorazione del grano saraceno: Decorticato; Parboiled; Crudo; Arrostito (kasha); Germogliato; Cotto a vapore; Tostato; Altro
sv: Bearbetningsmetod för bovete: Skalad; Förkokt; Rå; Rostad (kasha); Groddad; Ångad; Rostad; Övrigt
ko: 메밀 가공 방식: 탈각; 파보일드; 생; 로스팅(카샤); 발아; 찐; 구운; 기타
pl: Metoda przetwarzania gryki: Łuskana; Parboiled; Surowa; Palona (kasza); Kiełkowana; Gotowana na parze; Prażona; Inna
ro-RO: Metoda de procesare a hriștii: Decorticat; Prefiert; Crud; Prăjit (kasha); Germinat; Gătit la abur; Prăjit ușor; Altele
ja: そばの加工方法: 殻剥き; パーボイル; 生; ロースト (カーシャ); 発芽; 蒸し; トースト; その他
de: Verarbeitungsmethode des Buchweizens: Geschält; Parboiled; Roh; Geröstet (Kascha); Gekeimt; Gedämpft; Getoastet; Sonstiges
hu: Hajdinafeldolgozási módszer: Hántolt; Előfőzött; Nyers; Pirított (kása); Csíráztatott; Gőzölt; Pirított; Egyéb
en: Buckwheat processing method: Dehulled; Parboiled; Raw; Roasted (kasha); Sprouted; Steamed; Toasted; Other
fi: Tattarin käsittelymenetelmä: Kuorittu; Esikeitetty; Raaka; Paahdettu (kasha); Idätetty; Höyrytetty; Paahdettu; Muu
lt-LT: Grikių apdorojimo metodas: Lukštenti; Apvirti; Žali; Skrudinti; Daiginti; Apdoroti garais; Paskrudinti; Kita
fr: Méthode de transformation du sarrasin: Décortiqué; Étuvé; Cru; Grillé (kasha); Germé; Cuit à la vapeur; Toasté; Autre
es: Método de procesamiento del trigo sarraceno: Pelado; Vaporizado; Crudo; Tostado (kasha); Germinado; Al vapor; Tostado; Otro
cs: Způsob zpracování pohanky: Loupaná; Předvařená (parboiled); Syrová; Pražená (kroupy); Klíčená; Vařená v páře; Opékaná; Jiné
bg-BG: Метод за обработка на елда: Обелена; Бланширана; Сурова; Печена (каша); Покълнала; На пара; Препечена; Друго
hr-HR: Metoda prerade heljde: Oljušteno; Prokuhano; Sirovo; Prženo (kaša); Proklijalo; Kuhano na pari; Tostirano; Ostalo
el: Μέθοδος επεξεργασίας φαγόπυρου: Αποφλοιωμένο; Parboiled; Ωμό; Καβουρδισμένο (kasha); Φυτρωμένο; Στον ατμό; Φρυγανισμένο; Άλλη
pt-BR: Método de processamento do trigo sarraceno: Descascado; Parboilizado; Cru; Assado (kasha); Brotado; Cozido no vapor; Tostado; Outros
ru: Способ обработки гречихи: Очищенная; Пропаренная; Сырая; Обжаренная (каша); Пророщенная; Обработанная паром; Поджаренная; Другое
th: วิธีการแปรรูปบัควีท: กะเทาะเปลือก; นึ่ง; ดิบ; คั่ว (คาชา); เพาะงอก; นึ่ง; ปิ้ง; อื่นๆ
da: Forarbejdningsmetode for boghvede: Afskallet; Parboiled; Rå; Ristet (kasha); Spiret; Dampet; Ristet; Andet
zh-CN: 荞麦加工方式: 去壳; 煮熟; 生; 烤制（卡莎）; 发芽; 蒸制; 烘烤; 其他
nl: Boekweit verwerkingsmethode: Gepeld; Parboiled; Rauw; Geroosterd (kasha); Gekiemd; Gestoomd; Getoast; Overig
pt-PT: Método de processamento do trigo sarraceno: Descascado; Pré-cozido; Cru; Tostado (kasha); Germinado; Cozido a vapor; Tostado; Outro
vi: Phương pháp chế biến kiều mạch: Tách vỏ; Luộc sơ; Sống; Rang (kasha); Nảy mầm; Hấp; Nướng; Khác
nb: Bokhveteforedlingsmetode: Avskallet; Forvellet; Rå; Ristet (kasha); Spiret; Dampet; Ristet; Annet
sk-SK: Metóda spracovania pohánky: Lúpaná; Predvarená; Surová; Pražená (kaša); Naklíčená; Pripravovaná na pare; Opekaná; Iné